# 是否应当确认收入，计提成本

提问人：renaiqiang 时间：2021-01-14 10:11:36
A公司是一家专业的房地产销售代理公司， 2019 年年初与甲公司（公司为房地产开发商）签订了一项房地产销售代理合同，至 2019 年 12 月 31 日，按照合同约定已经全部完成房屋代理销售。在 2020 年 1 月，A公司按照正常程序开具了销售佣金发票 100 万，甲公司在 2019 年底已经发生严重资金困难。A公司销售人员待遇按照基本工资+提成。提成比例为销售佣金的20%。提成在实际收到客户回款时再与销售人员进行结算。
根据目前所掌握的信息，甲公司在可预期的3-5年，回款的可能性很低。
问题 1 ： 2019 年是否应当确认销售收入 100 万，
问题 2 ： 2019 年是否应当计提销售提成作为公司成本核算。
问题 3 ：针对以上情况，如何财务处理？

回答人：chenyiwei
1 、 2019 年初签约和 2019 年度合同执行过程中，甲公司并未出现财务困难，当时预计销售佣金均可收回，故可以正常确认佣金收入和成本，以及对应的应收账款；同时应根据其与员工之间的约定计提应支付给员工的佣金，计入营业成本。
2 、 2019 年末，根据甲公司财务困难的实际情况，A公司应对应收甲公司的应收账款谨慎进行减值测试和计提减值准备。对于应付给销售人员的提成，虽然“提成在实际收到客户回款时再与销售人员进行结算”，但需要谨慎考虑此处的坏账损失在A公司和销售员工之间的分担情况，不应自动按比例冲减对销售员工的应付职工薪酬。建议就此问题咨询律师意见。